【裁判字號】    95,訴,231
【裁判日期】    950630
【裁判案由】    違反毒品危害防制條例
【裁判全文】
臺灣屏東地方法院刑事判決               95年度訴字第231號
公  訴  人  臺灣屏東地方法院檢察署檢察官
被      告  甲○○
                    （現於臺灣屏東看守所羈押中）
上列被告因違反毒品危害防制條例案件，經檢察官提起公訴（95
年度毒偵字第252 號）及移送併辦（95年度速偵字第48號），被
告於準備程序中先就被訴及併案事實為有罪之陳述，本院裁定改
依簡式審判程序審理，判決如下：
     主  文
甲○○連續施用第一級毒品，累犯，處有期徒刑壹年貳月，扣案
之第一級毒品海洛因貳小包（含袋重零點柒肆公克）、殘留海洛
因之注射針筒壹支均沒收銷燬之；又施用第二級毒品，累犯，處
有期徒刑肆月。應執行有期徒刑壹年肆月，扣案之第一級毒品海
洛因貳小包（含袋重零點柒肆公克）、殘留海洛因之注射針筒壹
支均沒收銷燬之。
     事  實  及  理  由
一、甲○○前於民國86年間因違反肅清煙毒條例案件，經法院判
    處有期徒刑3年2月確定，又於87年間因違反麻醉藥品管理條
    例案件，經法院判處有期徒刑3 月確定，2 罪定應執行刑為
    有期徒刑3年3月，於87年2月27日入監執行，88年9月23日假
    釋出監，嗣又因違反毒品危害防制條例案件，經撤銷假釋執
    行殘刑1年2月21日，於91年5月3日縮短刑期執行完畢。又因
    施用毒品案件，經法院裁定送觀察勒戒後，認有繼續施用毒
    品之傾向，再由法院裁定令入戒治處所施以強制戒治，於90
    年7 月19日強制戒治保護管束期滿釋放，經臺灣高雄地方法
    院檢察署檢察官於90年8月3日，以90年度戒毒偵字第885 號
    為不起訴處分確定。復因施用毒品案件，經臺灣高雄地方法
    院判處有期徒刑8 月確定，而於95年1 月11日縮刑期滿執行
    完畢。其後再因施用毒品案件，經臺灣高等法院高雄分院於
    95年1 月6 日以94年度上訴字第1550號判處有期徒刑6 月確
    定(尚未執行)。詎其仍不知悔改，於前揭強制戒治執行完畢
    釋放後5 年內，復基於施用第一級毒品海洛因之概括犯意，
    自95年1 月22日12時起至95年3 月12日3 時許止，連續在其
    友人綽號「坤仔」潮州住處或屏東縣潮州鎮○○路100 巷20
    號現居處，以注射針筒注射之方式，施用海洛因多次；另基
    於施用第二級毒品甲基安非他命之犯意，於95年1 月23日13
    時30分許往前回溯72小時內某時，在屏東縣境內某處，施用
    甲基安非他命1 次。嗣為警於（一）95年1 月23日12時30分
    許，持本院核發之搜索票，在屏東縣潮州鎮○○里○○街20
    巷5 號執行搜索而當場查獲，並在現場甲○○所有之白色布
    質手提包內扣得海洛因1 小包（含袋重0.43公克）、殘留海
    洛因之注射針筒1 支，且經甲○○同意後對其採尿送驗，其
    尿液檢驗結果呈嗎啡、可待因、甲基安非他命陽性反應；（
    二）95年3 月12日22時20分許，在屏東縣潮州鎮○○路100
    巷20號前查獲，並扣得海洛因1 小包（含袋重0.31公克），
    且經其同意採尿送驗後，其尿液呈嗎啡陽性反應而查知上情
    。
二、上開被告甲○○施用海洛因及甲基安非他命之犯罪事實，業
    經被告於本院審理時坦承不諱，復有前開查獲物品扣案可參
    ，且被告於前述（一）查獲期日經員警所採集之尿液，經送
    驗結果，呈甲基安非他命、嗎啡陽性反應；於前述（二）查
    獲期日經員警所採集之尿液，經送驗結果，呈嗎啡陽性反應
    ，分別有臺灣檢驗科技股份有限公司95年2 月16日、95年3
    月29日報告編號KＺ000000000000、KＺ000000000000號濫用藥
    物尿液檢驗報告各1 紙在卷可稽；而扣案之白色粉末2 小包
    （含袋重0.74公克），經送請法務部調查局鑑驗結果，確係
    第一級毒品海洛因無訛，分別有該局95年3 月13日、95年4
    月18日調科壹字第240004084 、000000000 號鑑定通知書各
    1 紙附卷可憑；另扣案之注射針筒1 支，經本院囑託高雄醫
    學大學附設中和紀念醫院檢驗結果，注射針筒1 支呈海洛因
    陽性反應，有該院報告編號9504－29號檢驗報告1 紙在卷可
    參，堪認被告上開不利於己之自白，確與事實相符，應可採
    信。又被告因施用毒品案件，經法院裁定送觀察勒戒後，認
    有繼續施用毒品之傾向，再由法院裁定令入戒治處所施以強
    制戒治，於90年7 月19日強制戒治保護管束期滿釋放，經臺
    灣高雄地方法院檢察署檢察官於90年8 月3 日，以90年度戒
    毒偵字第885 號為不起訴處分確定一情，有臺灣屏東地方法
    院檢察署刑案資料查註紀錄表及臺灣高等法院被告前案紀錄
    表各1 份附卷可佐，是被告於強制戒治執行完畢後5 年內再
    犯本件施用毒品犯行之事證明確，洵堪認定。
三、查海洛因、甲基安非他命分別係毒品危害防制條例第2 條第
    2 項第1 、2 款所定之第一、二級毒品，不得非法持有、施
    用。故核被告所為，係犯毒品危害防制條例第10條第1 項、
    第2 項施用第一級、第二級毒品罪。其於施用海洛因與甲基
    安非他命前持有海洛因與甲基安非他命犯行，各為其施用之
    高度行為所吸收，均不另論罪。被告多次施用海洛因之行為
    ，時間緊接，觸犯構成要件相同之罪名，顯係基於概括犯意
    為之，應論以連續犯並加重其刑。又被告前因違反肅清煙毒
    條例案件，經法院判處有期徒刑3 年2 月確定，又於87年間
    因違反麻醉藥品管理條例案件，經法院判處有期徒刑3 月確
    定，2 罪定應執行刑為有期徒刑3 年3 月，於87年2 月27日
    入監執行，88年9 月23日假釋出監，嗣又因違反毒品危害防
    制條例案件，經撤銷假釋執行殘刑1 年2 月21日，於91年5
    月3 日縮短刑期執行完畢，有前開被告前案紀錄表可考，其
    於有期徒刑執行完畢後5 年內再犯本件有期徒刑以上之前述
    2 罪，均為累犯，應加重其刑，而被告施用第一級毒品海洛
    因犯行部分，有2 種刑之加重事由，應遞加重之。被告所犯
    之上述2 罪，犯意各別，行為互異，應分論併罰之。至檢察
    官移送併辦之被告於95年1 月22日後施用第一級毒品犯行，
    雖未據起訴，然與已起訴部分，有連續犯之裁判上一罪關係
    ，為起訴效力所及，本院自應一併審理，附此敘明。爰審酌
    被告曾因施用毒品經送戒治處所施以強制戒治後，仍未能戒
    斷其施用毒品之惡習，足見其陷溺已深，惟因施用毒品僅係
    戕害其自己身心並無加害他人，其犯罪後坦承犯行、態度尚
    稱良好等一切情狀，分別量處如主文所示之刑，並定其應執
    行刑。扣案之白色粉末2 小包（含袋重0.74公克），經送請
    法務部調查局鑑驗結果，確係第一級毒品海洛因無訛，分別
    有該局95年3 月13日、95年4 月18日調科壹字第240004084
    、000000000 號鑑定通知書各1 紙附卷可憑；另扣案之注射
    針筒1 支，經本院囑託高雄醫學大學附設中和紀念醫院檢驗
    結果，注射針筒1 支呈海洛因陽性反應，有該院報告編號95
    04－29號檢驗報告1 紙在卷可參，該注射針筒與其上殘留之
    毒品已無從析離，應與毒品視為一體，是上開海洛因2 小包
    、殘留海洛因之注射針筒1 支，均應依毒品危害防制條例第
    18條第1 項前段之規定宣告沒收銷燬之。
據上論斷，應依刑事訴訟法第299條第1項前段、第273條之1第1
項、第310 條之2 ，毒品危害防制條例第10條第1 項、第2 項、
第18條第1 項前段，刑法第11條、第56條、第47條、第51條第5
款，判決如主文。
本案經檢察官潘國威到庭執行職務。
中    華    民    國    95    年    6     月    30    日
                  刑事第一庭    法  官  黃聖涵
以上正本證明與原本無異。
如不服本判決應於收受本判決送達後十日內向本院提出上訴書狀，
其未敘述上訴理由者，並得於提起上訴後十日內向本院補提理由
書狀（均須按他造當事人之人數附繕本）「切勿逕送上級法院」
中    華    民    國    95    年    7     月    03    日
                                書記官  蘇雅慧
本案論罪科刑法條：
毒品危害防制條例第10條
施用第一級毒品者，處六月以上五年以下有期徒刑。
施用第二級毒品者，處三年以下有期徒刑。


司法院資訊處製作；財團法人民間司法改革基金會備份。
